臺灣板橋地方法院民事判決　　　　　　　100年度訴字第937號
原　　　告　梁瓊嘉
訴訟代理人　廖芳萱律師
訴訟代理人　陳鴻琪律師
被　　　告　陳宇泉
上列當事人間請求返還借款等事件，經本院於民國100年6月2日
言詞辯論終結，判決如下：
    主  文
被告應給付原告新台幣壹佰肆拾貳萬柒仟零參元及自民國100年6
月1日起至清償日止按年息百分之五計算之利息。
原告其餘之訴駁回。
訴訟費用由被告負擔十分之九，餘由原告負擔。
本判決第一項於原告以新台幣肆拾柒萬伍仟元供擔保後，得為假
執行。如被告以新台幣壹佰肆拾貳萬柒仟零參元預供擔保，免為
假執行。
原告其餘假執行之聲請駁回。
    事實及理由
一、原告主張：
  １兩造本為男女朋友，於民國96年認識並開始交往，97年10月
    起，被告因投資股票須金錢週轉，便陸續向原告借款，原告
    分別以現金或所有之國泰世華商業銀行000000000000號帳戶
    或000000000000號帳戶匯款至被告於兆豐國際商業銀行0000
    00000000號或國泰世華商業銀行000000000000號之帳戶，共
    計借出新台幣（下同）0000000元，而此期間被告曾陸續返
    還，然迄今為止尚有1,572,003元未予清償，原告支付款項
    及被告還款之情形，見起訴狀附表一、二之整理，並有原告
    存摺及匯款憑證可稽。至99年8月下旬，原告因台南老家修
    繕房屋需大筆金錢，請求被告還清所有剩餘借款，然被告卻
    一再推託刁難，更有甚者，原告99年8月22日向被告催討借
    款時，被告竟對原告拳腳相向，導致原告右上臂受有瘀傷。
    然事後被告隨即致電向原告道歉，並表示自己是因為一時衝
    動才會對原告動手，因當時兩造還是男女朋友，故原告才未
    立即前往醫院驗傷，從而，99年8月24日被告向原告表示其
    有急用欲向原告借錢週轉時，原告始又匯款662,437元至被
    告帳戶；而99年8月26日晚間原告前往被告家中時，被告又
    出現暴力行徑欲對原告動手，故原告始於隔日下班後前往台
    北縣立醫院急診處驗傷。其後，被告寄發數封電子郵件予原
    告，內容諸如『…錢的事妳到（要）的到就去要吧！不過一
    百多，再賺就有了…』、『to：仲志兄  （原告哥哥），欠
    債還錢自古是天經地意（義）…不過今天開始就不同囉，我
    要重新思考一下…』、『…因為我真的很擔心等我錢花完了
    ，妳想談都沒得談…』、『…既然妳們已決定不要這筆錢把
    錢送給我，我也不需要再找妳談，我也沒必要再去找妳父母
    談了…』，又於100年4月下旬，被告向原告表示希望有洽談
    和解的機會，故由原告委任之廖芳萱律師與被告連繫，被告
    一再表示願意簽立借據以換取原告撤回訴訟，然卻拒絕透過
    法院簽立調解筆錄僅願意私下簽署，之後又無下文，觀諸被
    告與廖芳萱律師對話內容：「我跟她說我答應大家就是去簽
    借據嘛」、「我簽借據的意義是希望她近期之內不要來打擾
    我」、「借據妳們明年要來打再來打，今年不要來吵我就對
    了，聽得懂嗎?」、「（可是你借的是一百五以上耶!那你講
    十萬這比例也差太多了吧?）聽我講喔!我付十萬給她是付她
    的律師費…我簽借據給她，那之後要怎麼處理，是我跟她怎
    麼處理，跟律師就沒有關係」、「我不是給她十萬，叫她不
    要告我，我根本不擔心她告我，因為妳根本拿不到錢嘛！」
    、「（你簽借據跟不簽，反正都有匯款紀錄啦！）對啊!」
    「我們就不是要調解，這樣妳聽不懂嗎?就是單純寫借據而
    已」、「就算妳提出告訴，那難道你就拿的到錢嗎?」、「
    那以後，以後就拿的到嗎?請問一下，你假扣押連個兩萬塊
    都沒有」，被告針對借款事實及金額150萬元均未加以否認
    ，否則被告怎會同意簽立借據，故被告表示原告匯款係因委
    託被告投資股票並非事實。
  ２按「借用人應於約定期限內，返還與借用物種類、品質、數
    量相同之物，未定返還期限者，借用人得隨時返還，貸與人
    亦得定一個月以上之相當期限，催告返還。」、「給付無確
    定期限者，債務人於債權人得請求給付時，經其催告而未為
    給付，自受催告時起，負遲延責任。其經債權人起訴而送達
    訴狀者，與催告有同一之效力。」、「遲延之債務，以支付
    金錢為標的者，債權人得請求依法定利率計算之遲延利息。
    」民法第478 條、第229條第2項、第233條第1項前段分別訂
    有明文。本件兩造並未約定借款返還之日期，屬給付無確定
    期限，是原告以本件起訴狀作為催告，故被告應自受催告時
    起，負遲延責任。為此，原告請求被告返還借款，及自100
    年6月1日起至清償日止，按年息百分之五計算之利息。
  ３被告於答辯事實及理由中主張原告起訴狀所提出之電子郵件
    寄送信箱「chuah0904@hotmail.com」非其使用，故該內容
    為原告偽造…云云，然查，本件被告於100年4月28日提出答
    辯書狀後，仍持續以前揭電子信箱寄送郵件予原告，且不斷
    提出簽立借據或本票以換取原告撤回訴訟之請求，故被告否
    認該電子信箱為其所有，諉不足採。被告於近日不斷以電話
    騷擾原告，更恐嚇原告如不同意撤回訴訟，將對其不利，諸
    如「你以為我不敢砍你是不是?活膩了嗎?是不是?」「等我
    砍人吧！」，造成原告心理莫大恐懼，更曾向原告委任律師
    表示「我砍誰就砍誰，你當我在怕什麼？」，行徑十分可惡
    。
  ４並聲明：被告應給付原告0000000元，及自100年6月1日起至
    清償日止按年息百分之五計算之利息。願供擔保，請准宣告
    假執行。
二、被告則以：原告所提電子郵件之內容均屬偽造，該信箱並非
    伊使用，故其內容亦非伊所寫，伊懷疑係其家人所為，才會
    在每次伊與原告通完電話後，就可提出疑似對其有利的信件
    作為佐證，因此該證物並無證據力可言。原告雖提出匯款明
    細，但其中大部分款項，乃伊受其委託投資股票等，並非所
    稱借貸關係，投資本就有風險，原告不能因不堪損失即捏造
    事實，將所有匯款金額全說成是借款，更何況雙方交往3年
    多，怎麼可能每筆匯入金額皆為借款，明顯與事實不符。原
    告自述99年8月22日因向伊當面追討借款卻遭打傷乙事，也
    屬虛構，否則為何其會在99年8月24日又匯款662 437元，而
    伊也在99年8月26日各匯一萬元至其國泰世華銀行的二個帳
    戶內讓其做基金扣款，驗傷日期為99年8月27日，明顯有違
    常理。99年9月初起，原告哥哥不斷來伊住處叫囂，驚擾左
    鄰右舍，某日凌晨還帶2人來伊住處打算施以暴力，伊當時
    隨即報警處理，才馬上離去，另原告全家人於99年9月23日
    硬闖伊住處，對伊家人不斷大小聲，並死賴著不走，行徑囂
    張，只好報警處理，原告父親竟然當著眾多警察面前狠踹伊
    一腳，要說誰行徑十分可惡，不言可喻，當日雙方至派出所
    調解時，決議由原告隔日提供交易明細，原告父母卻於隔日
    到伊父母店中不斷大聲叫囂、吵鬧，影響伊父母作生意，但
    就是不願提出交易明細，伊直到今年4月收到起訴狀才有檢
    附交易明細。至於原告訴訟代理人所提出錄音帶部分，伊是
    基於雙方對金額根本無交集，原告自始至終都不曾主動找伊
    好好坐下來談，也不願出示交易明細，交往同居的三年中，
    其所匯若全是借款，又怎會於去年10月對伊假扣押，直到今
    年4月才提出民事訴訟，伊認為請律師只是浪費錢跟司法資
    源，而且原告當時謊稱，其所付律師費是做多少算多少，伊
    才會先匯十萬元給她，還提出願簽借據或本票，請其先撤告
    ，省下律師費的提議，伊如此善意，結果卻是白費苦心，絕
    非原告訴訟代理人所稱伊對金額都無異議，光就原告所稱借
    伊現金部分，伊就有爭執了，伊上有父母都有工作，二個哥
    哥也各有不錯的工作，伊自己也工作了十幾年，原告才剛出
    社會不久，真要借錢也輪不到原告，伊只是不想回應罷了。
    原告及原告訴訟代理人所提錄音部分，不知想證明什麼，伊
    只是有什麼說什麼的人，在過了半年後，念及往日情份，伊
    主動與原告聯繫表達是否有想談的意願，伊也很白話告訴她
    ，如果仍要走法律途徑，充其量只是拿到債權憑證，並無意
    義，伊願簽本票或借據，至少有個依據，雙方再坐下來針對
    金額好好的談，但原告訴訟代理人一再阻撓自以為是，導致
    最後需以訴訟解決。伊與原告交往時期戶頭都交由伊使用，
    不管是投資基金、外匯、黃金存摺、股票皆是伊在操作，因
    當時原告未開戶，才由其帳戶匯入伊帳戶來操作，原告所謂
    皆為借款均非事實。原告稱雙方相識於96年進而交往，事實
    是雙方早於88年即認識，對於一個連認識、交往、分手時間
    都一再說謊的人，所言豈可採信。原告稱自97年8月起，伊
    陸續向其借款，其依據為何？等語置辯。並聲明：駁回原告
    之訴及其假執行之聲請。如受不利之判決，願供擔保請准宣
    告免為假執行。
三、原告就兩造間有消費借貸關係存在乙節，業據原告提出其國
    泰世華商業銀行000000000000號帳戶及000000000000號帳戶
    存摺往來明細，證明交付予被告之金錢，並提出被告電子郵
    件之內容，證明兩造間有借貸之合意。被告則對於原告提領
    現金部分，否認有收受現金款項，經查，原告主張以現金交
    付被告之日期、金額分別為：97年10月28日8萬元、99年6月
    14日15000元、99年8月13日5萬元，被告否認有收到上開款
    項，原告又未能證明有交付被告，是此部分金額共145000元
    ，應自原告請求之借款金額中刪除。至於原告匯款至被告帳
    戶部分，被告則辯稱係原告委其投資股票，並非借款云云。
    觀諸原告提出數封電子郵件，可看出寄件人為被告，信箱位
    址均為chuah0904@ho tmail. com，內容如『…錢的事妳到
    （要）的到就去要吧！不過一百多，再賺就有了…』、『to
    ：仲志兄（原告哥哥），欠債還錢自古是天經地意（義）…
    不過今天開始就不同囉，我要重新思考一下…』、『…因為
    我真的很擔心等我錢花完了，妳想談都沒得談…』、『…既
    然妳們已決定不要這筆錢把錢送給我，我也不需要再找妳談
    ，我也沒必要再去找妳父母談了…』，被告雖辯稱：上開電
    子郵件係原告家人寫的云云，然查，自原告提起本件訴訟，
    被告仍持續以前揭電子信箱寄送郵件予原告，不斷提出簽立
    借據或本票以換取原告撤回訴訟之請求，並對原告稱「本票
    一個月，打官司要一年，你喜歡打我就陪你打」，堪認該電
    子信箱為被告所使用。從被告上開電子郵件內容，可知被告
    已承認向原告借錢一百多萬元，並願意簽借據或本票，希望
    原告撤回訴訟，又從原告所提被告與原告律師廖芳萱間之電
    話錄音內容，可知被告再次向原告律師表明願意簽借據，請
    原告撤回本件訴訟，綜合上開證據，堪認被告向原告借款之
    事實。再從原告匯款至被告帳戶之金額，共為0000000元，
    扣除被告已還0000000元，餘款0000000元，為被告尚欠原告
    之借款金額。查原告已就兩造間借款之合意及交付借款之事
    實舉證證明，堪信兩造間消費借貸關係存在。被告雖辯稱上
    開匯款係原告委其投資股票之款項云云，然未提出證明，且
    如被告所辯為原告委託投資款項，為何會自被告處返還0000
    000元予原告？被告又辯稱此為其給付原告生活費之款項云
    云，但從被告付款情形，每筆從數千元至數十萬元不等，給
    付時間非固定，謂此為生活費，非但與常情不符，且無憑據
    ，自難採信。
四、按「借用人應於約定期限內，返還與借用物種類、品質、數
    量相同之物，未定返還期限者，借用人得隨時返還，貸與人
    亦得定一個月以上之相當期限，催告返還。」、「給付無確
    定期限者，債務人於債權人得請求給付時，經其催告而未為
    給付，自受催告時起，負遲延責任。其經債權人起訴而送達
    訴狀者，與催告有同一之效力。」、「遲延之債務，以支付
    金錢為標的者，債權人得請求依法定利率計算之遲延利息」
    ，民法第478條、第229條第2項、第233條第1項前段分別訂
    有明文。本件兩造並未約定借款返還之日期，屬給付無確定
    期限，原告以本件起訴狀作為催告，故被告應自受催告時起
    算一個月後，負遲延責任。經查，起訴狀繕本已於100年4月
    25 日送達被告，有送達證書可稽，為此，原告自100年6月1
    日起算遲延利息，自屬有據。綜上，原告請求被告給付0000
    000元及自100年6月1日起至清償日止按年息百分之五之利息
    ，為有理由，應予准許。逾此範圍之請求，為無理由，應予
    駁回。兩造陳明願供擔保，聲請宣告假執行或免為假執行，
    經核原告勝訴部分，合於法律規定，爰分別酌定相當之擔保
    金額宣告之；原告其餘假執行之聲請，因訴之駁回而失所依
    據，不予准許。
五、結論：原告之訴為一部有理由，一部無理由，依民事訴訟法
    第79條、第390條第2項、第392條，判決如主文。
中    華    民    國   100    年    6     月    24    日
                  民事第三庭法  官  陳映如
以上正本係照原本作成
如對本判決上訴，須於判決送達後20日內向本院提出上訴狀。如
委任律師提起上訴者，應一併繳納上訴審裁判費。
中    華    民    國   100    年    6     月    24    日
                            書記官  林勁丞